【裁判字號】    99,訴,170
【裁判日期】    990625
【裁判案由】    違反毒品危害防制條例
【裁判全文】
臺灣花蓮地方法院刑事判決               99年度訴字第170號
公  訴  人  臺灣花蓮地方法院檢察署檢察官
被      告  甲○○
上列被告因違反毒品危害防制條例案件，經檢察官提起公訴（99
年度撤緩偵字第22號），被告於準備程序進行中為有罪之陳述，
經本院合議庭裁定改以簡式審判程序審理，並判決如下：
    主  文
甲○○施用第一級毒品，共貳罪，均累犯，均處有期徒刑捌月；
。應執行有期徒刑壹年。
    事  實
一、甲○○前有違反麻醉藥品管理條例等前案紀錄，又於民國89
    年間因施用毒品案件，經本院裁定送勒戒處所施以觀察、勒
    戒後，認有繼續施用毒品之傾向，經本院裁定送戒治處所施
    以強制戒治，嗣於91年1月14 日停止戒治保護管束期滿，並
    由檢察官為不起訴處分後；又於94年間因施用第一、二級毒
    品案件，經本院判處應執行有期徒刑9月確定，嗣於95年6月
    1日因縮刑期滿執行完畢出監；復於96 年間因施用第一、二
    級毒品案件，經本院判處應執行有期徒刑11月；又於97年間
    因竊盜案件，經本院判處有期徒刑3月確定，嗣於98年5月15
    日因縮短刑期假釋出監。詎其仍未戒除毒癮，明知海洛因、
    甲基安非他命分別係毒品危害防制條例所稱之第一、二級毒
    品，不得非法持有及施用，竟基於施用第一級毒品海洛因、
    第二級毒品甲基安非他命之犯意，於98年9月21日10時34 分
    在臺灣花蓮地方法院檢察署觀護人室採尿回溯前96小時內某
    時許，在其位於花蓮縣吉安鄉○○○○街157 號之住處內，
    將海洛因及甲基安非他命放入香菸燃燒吸食其煙霧之方式，
    同時非法施用海洛因、甲基安非他命1 次。嗣甲○○於上開
    犯罪未被發覺前，於98年9月21 日至臺灣花蓮地方法院檢察
    署觀護人室接受執行保護管束約談時，主動告知上情，自首
    而接受裁判，並採集其尿液送驗結果呈鴉片類及安非他命類
    陽性反應，而偵悉上情。
二、甲○○又基於施用第一級毒品海洛因、第二級毒品甲基安非
    他命之犯意，於98年10月13日14時20分在臺灣花蓮地方法院
    檢察署觀護人室採尿回溯前96小時內某時許，在上開住處內
    ，將海洛因及甲基安非他命放入香菸燃燒吸食其煙霧之方式
    ，同時非法施用海洛因、甲基安非他命1 次。嗣甲○○於上
    開犯罪未被發覺前，於98年10月13日至臺灣花蓮地方法院檢
    察署觀護人室接受執行保護管束約談時，主動告知上情，自
    首而接受裁判，並採集其尿液送驗結果呈鴉片類及安非他命
    類陽性反應，而偵悉上情。
三、案經臺灣花蓮地方法院檢察署觀護人室簽分後，由該署檢察
    官偵查起訴。
    理  由
一、上揭事實，業據被告甲○○於偵訊及本院調查、審理時坦承
    不諱，且被告於上開時、地所採尿液送請慈濟大學檢驗結果
    ，分別均呈鴉片類及安非他命類陽性反應等情，有慈濟大學
    濫用藥物檢驗中心檢驗總表、臺灣花蓮地方法院檢察署受保
    護管束人（被告）尿液檢體監管紀錄表、臺灣花蓮地方法院
    檢察署執行保護管束情況約談報告表各2 紙在卷可證，是被
    告前開施用第一、二級毒品之犯行，事證明確，堪以認定。
二、又被告於89年間因施用毒品案件，經本院裁定送勒戒處所施
    以觀察、勒戒後，認有繼續施用毒品之傾向，經本院裁定送
    戒治處所施以強制戒治，嗣於91年1月14 日停止戒治保護管
    束期滿，並由檢察官為不起訴處分後；又於94年間因施用第
    一、二級毒品案件，經本院判處應執行有期徒刑9 月確定，
    嗣於95年6月1日因縮刑期滿執行完畢出監；復於96年間因施
    用第一、二級毒品案件，經本院判處應執行有期徒刑11月等
    情，有臺灣高等法院被告前案紀錄表乙份在卷足憑，被告雖
    於初犯經觀察、勒戒及強制戒治釋放後，5 年後再犯本件施
    用毒品罪，但其於5 年內已有再犯施用毒品案件經依法追訴
    處罰之前科，是自無庸再經觀察、勒戒及強制戒治之必要，
    應由檢察官逕行起訴，是被告前開施用第一、二級毒品之罪
    證明確，均應依法論科。
三、按海洛因、甲基安非他命分別係毒品危害防制條例第2條第2
    項第1、2款所稱之第一、二級毒品。核被告分別於上開時、
    地同時非法施用海洛因、甲基安非他命之行為，分別係犯毒
    品危害防制條例第10條第1 項之施用第一級毒品罪及同條例
    第10條第2 項之施用第二級毒品罪。被告施用前持有海洛因
    、甲基安非他命之低度行為，為其施用第一、二級毒品之高
    度行為所吸收，均不另論處。又被告將海洛因、甲基安非他
    命摻合後同時施用，係一行為觸犯上開2 罪名，為想像競合
    犯，應依刑法第55條之規定，均從較重之施用第一級毒品罪
    處斷。至公訴人認被告係分別施用第一、二級毒品，應予分
    論併罰，然本件並無證據證明被告係分開施用第一、二級毒
    品，依「罪證有疑，利於被告」之法則，被告於本院供承係
    同時施用第一、二級毒品之自白，應為可採，是公訴人上開
    所認，尚難憑採，容有違誤。又被告所犯2 次施用第一級毒
    品罪之犯意各別，應予分論併罰。被告有事實欄所載之前科
    紀錄及執行情形，此有臺灣高等法院被告前案紀錄表在卷可
    查，其受有期徒刑執行完畢後，5 年內故意再犯本件有期徒
    刑以上之2罪，為累犯，均應依刑法第47條第1項之規定加重
    其刑。又被告於未為有偵查犯罪職權之公務員發覺前，即主
    動供出上開犯行而接受裁判，此有臺灣花蓮地方法院檢察署
    執行保護管束情況約談報告表2 紙附卷可稽，是被告合於自
    首規定，爰依刑法第62條前段規定，均減輕其刑，並依刑法
    第71條第1 項規定均先加後減之。爰審酌被告前經觀察、勒
    戒及強制戒治處分，猶未能戒斷毒癮，仍繼續施用海洛因、
    甲基安非他命，戕害自身健康，漠視法令禁制，併其犯後坦
    承犯行之態度，及其犯罪動機、手段等一切情狀，各量處如
    主文所示之刑，並定其應執行之刑，以示儆懲。
據上論斷，應依刑事訴訟法第273條之1第1項、第299條第1 項前
段，毒品危害防制條例第10條第1項、第2項，刑法第11條前段、
第55條、第51條第5款、第47條第1項、第62條前段，判決如主文
。
本案經檢察官吳宇青到庭執行職務。
中    華    民    國    99    年    6     月    25    日
                  刑事第三庭    法  官  許乃文
以上正本證明與原本無異。
如不服本判決應於收受送達後10日內向本院提出上訴書狀，並應
敘述具體理由。其未敘述上訴理由者，應於上訴期間屆滿後20日
內向本院補提理由書(均須按他造當事人之人數附繕本)「切勿逕
送上級法院」。
中    華    民    國    99    年    6     月    25    日
                                書記官
附錄本判決論罪之法律條文：
毒品危害防制條例第10條：
施用第一級毒品者，處 6 月以上 5 年以下有期徒刑。
施用第二級毒品者，處 3 年以下有期徒刑。

司法院資訊處製作；財團法人民間司法改革基金會備份。
